【裁判字號】    94,上易,2210
【裁判日期】    950303
【裁判案由】    竊盜
【裁判全文】
臺灣高等法院刑事判決                94年度上易字第2210號
上  訴  人  臺灣基隆地方法院檢察署檢察官
被      告  甲○○
上列上訴人因被告竊盜案件，不服臺灣基隆地方法院94年度易字
第312號，中華民國94年11月7日第一審判決（起訴案號：臺灣基
隆地方法院檢察署94年度偵字第1174號），提起上訴，本院判決
如下：
    主  文
原判決撤銷。
甲○○連續竊盜，處罰金伍仟貳佰元，如易服勞役，以佰元折
算壹日。
    事  實
一、甲○○於民國（下同）90年間曾因竊盜案件，經臺灣基隆地
    方法院判處有期徒刑7月，緩刑3年。猶不知悔改，竟基於意
    圖為自己不法所有之概括犯意，先於94年3月16日下午6時許
    ，在基隆市○○街 164號後門，竊取丙○○所有之污水污物
    電動馬達一台，得手後持往基隆市○○路350之1號「全買行
    」資源回收廠，以新台幣（下同） 275元代價出售予不知情
    之李柯招花，復於同月20日中午12時許，在基隆市○○路30
    9之1號前，竊取乙○○所有鐵製縫紉機腳架一台，得手後欲
    變賣予李柯招花時，為警當場查獲，始悉上情。
二、案經乙○○、丙○○訴由基隆市警察局第二分局報告臺灣基
    隆地方法院檢察署檢察官偵查起訴。
    理  由
一、訊據被告甲○○供承有於上揭時地分別拿取被害人丙○○及
    乙○○所有污水污物電動馬達及鐵製縫紉機腳架各一台，並
    持往出賣予李柯招花經營之回收場等事實，惟矢口否認有竊
    盜犯意，辯稱：伊以為這些東西是沒有人要的才拿走，拿走
    後就直接拿到回收場變賣，並沒有偷竊的犯意云云，惟查被
    害人丙○○及乙○○所有放置上揭地點之污水污物電動馬達
    及鐵製縫紉機腳架並非丟棄不要，而於上揭時地遭人竊取等
    情，業據證人即告訴人丙○○、乙○○分別於警詢、偵查中
    及原審法院審理時到庭證述綦詳在卷，並有現場圖、現場照
    片及被害人丙○○及乙○○出具之贓物認領保管單各乙紙在
    卷可參（見偵查卷第21頁、第22頁及原審卷第18頁至第21頁
    ），而告訴人丙○○所有之污水污物電動馬達係放置於其屋
    後巷子，並緊靠屋子之駁坎處之情，除據告訴人丙○○指述
    在卷外，並經原審法院勘驗現場無訛，有勘驗筆錄在卷可考
    （見原審卷第16頁至第17頁），另依告訴人乙○○供稱伊所
    有之鐵製縫紉機腳架係剛洗好放置於上揭住處騎樓上晾乾等
    語，足認上述污水污物電動馬達及鐵製縫紉機腳架並非告訴
    人丙○○及乙○○所丟棄，且查被告於竊取該污水污物電動
    馬達及鐵製縫紉機腳架後，旋即逕行持往證人李柯招花經營
    之資源回收場變賣得款，此並據證人李柯招花於偵查時證述
    明確在卷（見偵查卷第32頁、第33頁），且告訴人丙○○亦
    供稱該污水污物電動馬達重約40公斤、價值約 3萬元等語，
    另被告於竊取告訴人乙○○所有鐵製縫紉機腳架亦旋即持往
    證人李柯招花經營之資源回收場變賣，足認上述污水污物電
    動馬達及鐵製縫紉機腳架並非毫無經濟價值之物，而使人誤
    認係他人丟棄之廢棄物，且查上述污水污物電動馬達及鐵製
    縫紉機腳架係分別放置於告訴人丙○○屋後巷子及告訴人乙○○門前騎樓處，衡情被告若欲拿取，理應詢問是否確係他
    人不要之物，以免涉法，詎其竟未經詢問，並趁人不注意逕
    自竊取，旋即持以變賣得款，被告顯有意圖為自己不法所有
    之竊盜意圖甚明，其所辯並無竊盜犯意，要屬卸責之詞，殊
    無足採，事證明確，被告犯行，應堪認定。
二、核被告甲○○所為，係犯刑法第320條第1項之竊盜罪，其先
    後 2次竊盜犯行，時間緊接，手段相似，觸犯構成要件相同
    之罪名，顯係基於概括犯意為之，應依連續犯規定論以一連
    續竊盜罪，並加重其刑。原審未詳加調查，細心勾稽，徒以
    上述污水污物電動馬達之外觀有鏽蝕及縫紉機腳架擺置於騎
    樓，易使人認係屬廢棄物，則被告主觀上並無不法所有之意
    圖，所為不成立竊盜罪，實有未當，檢察官上訴意旨指摘原
    審判決被告無罪係屬不當，非無理由，則原判決既有可議，
    自應由本院予以撤銷改判，爰審酌被告之素行，犯罪之動機
    、目的、手段、次數，因而所竊得財物之價值非高及犯罪後
    之態度等一切情狀，量處罰金5千2百元，並諭知易服勞役之
    折算標準。
據上論斷，應依刑事訴訟法第369條第1項前段、第364條、第299
條第1項前段，刑法第320條第1項、第56條、第42條第2項，罰金
罰鍰提高標準條例第1條前段、第2條，判決如主文。
本案經檢察官陳明光到庭執行職務。
中    華    民    國    95    年    3     月    3     日
                  臺灣高等法院刑事第五庭
                                審判長法  官  吳  敦
                                      法  官  吳啟民
                                      法  官  張傳栗
以上正本證明與原本無異。
不得上訴。
                                      書記官  秦慧榮
中    華    民    國    95    年    3     月    6     日
附錄：本案論罪科刑法條全文
中華民國刑法第320條第1項
意圖為自己或第3人不法之所有，而竊取他人之動產者，為竊盜
罪，處五年以下有期徒刑、拘役或五百元以下罰金。


司法院資訊處製作；財團法人民間司法改革基金會備份。
